最高法院刑事判決　　　　　　　　　 111年度台上字第1683號
上　訴　人　繆宛諭
上列上訴人因加重詐欺案件，不服臺灣高等法院中華民國110 年
11月25日第二審判決（110 年度上訴字第2863號，起訴案號：臺
灣臺北地方檢察署107 年度偵字第21645、23606、25165、25255
、25464 、25748、25754、25987、26007、26221、28024、2818
6、28381、29273號，108年度偵字第5463、7126、7127號），提
起上訴，本院判決如下：
    主  文
上訴駁回。
    理  由
一、按刑事訴訟法第377 條規定，上訴於第三審法院，非以判決
    違背法令為理由，不得為之。是提起第三審上訴，應以原判
    決違背法令為理由，係屬法定要件。如果上訴理由書狀並未
    依據卷內訴訟資料，具體指摘原判決不適用何種法則或如何
    適用不當，或所指摘原判決違法情事，顯與法律規定得為第
    三審上訴理由之違法情形，不相適合時，均應認其上訴為違
    背法律上之程式，予以駁回。
二、本件原審經審理結果，認定上訴人繆宛諭有其事實欄相關所
    載之參與犯罪組織、加重詐欺取財各犯行明確，因而維持第
    一審部分依想像競合犯，從一重論處上訴人犯三人以上共同
    詐欺取財罪刑，及犯三人以上共同詐欺取財2 罪刑，暨諭知
    相關沒收之判決，駁回其在第二審之上訴，已載敘其調查取
    捨證據之結果及憑以認定各該犯罪事實之心證理由。而刑之
    量定，係實體法上賦予法院得依職權自由裁量之事項，苟已
    以行為人之責任為基礎，並斟酌刑法第57條各款所列情狀，
    在法定刑度內，酌量科刑，無偏執一端，致明顯失出失入情
    形，即不得任意指摘為違法，以為第三審上訴之理由。原判
    決已綜合審酌刑法第57條科刑等一切情狀，依刑法第59條之
    規定減輕其刑，在罪責原則下適正行使其量刑之裁量權，維
    持第一審就上訴人所犯科處所示之刑及其應執行刑，核其量
    定之刑罰，已兼顧相關有利與不利之科刑資料，客觀上並未
    逾越法定刑度或範圍，復無違反罪刑相當原則，難認有濫用
    其裁量權限之違法情形。又緩刑之宣告，除應具備一定條件
    外，並須有可認為以暫不執行刑罰為適當之情形，始得為之
    ，屬法院裁判時得依職權裁量之事項，當事人不得以原審未
    諭知緩刑指為違背法令。原審審酌上訴人所犯各罪情狀，認
    不符緩刑要件之事由，已闡述理由明確，未對上訴人諭知緩
    刑，並不違法。上訴意旨以其於原審表示因家庭因素，如若
    入監服刑，家中小孩將無人照顧，希望求得緩刑，並願與被
    害人和解及賠償，又其在法庭上雖否認參與犯罪組織，但已
    坦承詐欺犯行，檢察官卻認為其否認犯罪事實，導致原審維
    持第一審之量刑，不同意其所提緩刑訴求等語，係對前述量
    刑裁量權之合法行使，持憑己見，任意指摘，難認已符合首
    揭法定之上訴要件，應認其上訴為不合法律上之程式，予以
    駁回。又本件既從程序上駁回，上訴人請求本院宣告緩刑，
    自無從審酌，附此敘明。
據上論結，應依刑事訴訟法第395條前段，判決如主文。
中    華    民    國   111    年    3     月    9     日
                  刑事第九庭審判長法  官  段  景  榕  
                                  法  官  楊  力  進  
                                  法  官  汪  梅  芬  
                                  法  官  宋  松  璟  
                                  法  官  鄧  振  球  
本件正本證明與原本無異
                                  書記官
中    華    民    國   111    年    3     月    21    日